臺灣高等法院刑事裁定　　　　　　　　　94年度聲再字第40號
再審聲請人　甲○○
即受判決人
代　理　人 沈銀和　 律師
上列聲請人因詐欺案件，對於本院93年度上易字第1606號，中華
民國93年12月29日第二審確定判決（92年度易字第2133號，起訴
案號：臺灣臺北地方法院檢察署92年度偵字第3878號），聲請再
審，本院裁定如下：
    主  文
再審之聲請駁回。
    理  由
一、本件聲請再審意旨詳如附件之再審聲請狀內之所載。
二、按刑事訴訟法第四百二十一條規定，不得上訴於第三審法院
    之案件，其經第二審法院確定之有罪判決，就足生影響於判
    決之重要證據漏未審酌，得聲請再審。且其因發見確實新證
    據，足認受有罪判決之人，應受無罪、免訴、免刑或輕於原
    判決所認罪名之判決，而為聲請再審之理由者，亦以該項新
    證據之本身形式上觀察，毋須經調查程序，顯然可認為足以
    動搖原確定之判決者而言，最高法院五十二年度台抗字第四
    十五號裁定要旨著有明文，而所謂「足生影響於判決之重要
    證據漏未審酌」者，係指該證據業經法院予以調查或經聲請
    調查而未予調查，致於該確定判決中漏未加以審認，而該證
    據如經審酌，則足生影響於該判決之結果，應為被告有利之
    判決而言。如當事人所提出之證據，縱加以審酌，仍不足以
    生影響於該判決結果者，或法院已加以調查，而本於論理法
    則、經驗法則，而為證據之取捨，不採為被告有利之認定者
    ，則均不得據為再審之理由。又所謂重要證據，必須該證據
    已足認定受判決人應受無罪、或免訴、或輕於原審所認定之
    罪名方可，如不足以推翻原審所認定罪刑之證據，即非足生
    影響於原判決之重要證據，又再審係對確定判決認定事實錯
    誤而設之救濟程序，聲請人以原審未行準備程序，又對於辯
    護人聲請調查證據事項未予調查，逕行審判判決，且一審終
    結，有違刑事訴訟法，所述之有無違法，並非得提起再審之
    事由，聲請人就此聲請再審與法不合，應予駁回。再查本院
    前述確定判決就聲請人甲○○為設於臺北市○○街○段二號
    五樓之十一「千豐企業股份有限公司」之負責人，明知自己
    無償債能力，基於意圖為自己不法所有之概括犯意，自民國
    八十二年至八十四年間，佯稱其向越南購買越戰後美軍遺留
    之軍火、武器、直昇機等轉售他國，可獲高利，急需巨款週
    轉，先後向徐滌生、吳源櫻、彭惠珠等人詐騙借款，致徐滌
    生、吳源櫻、彭惠珠等人陷於錯誤，分別陸續貸予甲○○新
    臺幣（下同）二千萬元、三百萬元及一千二百萬元，甲○○
    則交付其所簽發之票據以為借款之擔保；詎上開票據屆期提
    示，均不獲兌現，徐滌生、吳源櫻、彭惠珠等人始知受騙等
    ，已依卷內之事證論斷認聲請人有詐欺之犯行，且已就聲請
    人提出之軍火執照影本一份，證明其確有從事越南戰後軍火
    買賣業務一事，認縱該軍火執照為真正，至多僅能證明聲請
    人曾取得買賣軍火之特許，而無從證明實際上聲請人確有經
    營軍火買賣之業務。及聲請人於本院所提出之買賣合同及報
    價單，均屬私人製作之文書影本，並無證據證明其真正性，
    且核與其向徐滌生、吳源櫻、彭惠珠等人借得共三千餘萬元
    之鉅款，其金錢之流向及是否確用於經營軍火買賣業務之關
    係，並無足以信其是在可信之特別情況所製作之文書，尚難
    執此即認聲請人有從事越南戰後軍火買賣之事實。況聲請人
    指其購買之軍火即坦克一台、直昇機八十五台、步槍二萬枝
    共價值新台幣一億二千萬元，原擬拆卸以廢鐵賣出，但越南
    軍方不許，因而買受之物等於賠本云云，衡以天價購得之軍
    火，最後求以廢鐵賣出仍不可得之說詞，殊屬難以置信，自
    無足憑採。又聲請人雖提出財政部臺灣省中區國稅局繳款書
    影本八紙，並聲請訊問證人魏明煒，證明其所經營之千豐公
    司確有實際營運並依法繳交稅款，惟此並不能證明聲請人確
    有從事越南戰後軍火之買賣。證人即曾為千豐公司處理報稅
    事務之魏明煒亦證稱：報稅資料中沒看過軍火交易之資料等
    語。況聲請人曾因與其他公司相互循環開立進、銷項統一發
    票虛增業績，違反商業會計法，而經原審以八十六年度訴字
    第一一０二號刑事簡易判決判處拘役五十九日，此有該判決
    一份在卷可參，證人魏明煒復證稱：伊僅有依據千豐公司提
    供的發票或收據處理該公司報稅事宜，並未涉入該公司內部
    營運等語，是要難以千豐公司之報稅、繳稅狀況而認定該千
    豐公司之實際營運情形。聲請人在本院九十三年十一月二十
    四日審理時雖供稱伊有與被害人等和解之誠意，並提出「人
    民幣八千二百二十萬元」之中國農業銀行現金支票，及「人
    民幣四千一百一十萬元」之中國民生銀行支票複印本各一紙
    ，請求延期至年底前宣判，俾憑與被害人等和解清償云云，
    惟迄未有何已與被害人等和解清償之訊息陳報，其延滯訴訟
    之意圖甚明。聲請人以此軍火買賣交易不實之理由向徐滌生
    、吳源櫻、彭惠珠借款，已屬詐術之行使；而本件被害人等
    出借之款項已逾十年，仍不見聲請人有何清償之意，尤見聲
    請人於借款之初即具不法所有之意圖，所辯上情，核非可採
    。事證明確，聲請人犯行，洵堪認定等亦已於判決書敘明，
    聲請人所述之軍火執照影本一份、報價單、買賣合同、財政
    部臺灣省中區國稅局繳款書影本八紙，業經前揭確定判決審
    酌過，聲請人另提出之公司執照、退票及其理由單、及越南
    人阮維賢現在已退休可以做證等，惟查聲請人有無成立公司
    ，有無軍火執照、有無退票等，與有無詐欺係屬兩回事，並
    無必然之關係，又聲請人所述之併案之陳勝雄部分，其債務
    已經證人林松年完全解決，無詐欺可言，惟查該部分並未為
    前揭確定判決併為審理，聲請人前揭之所述，從形式上觀察
    ，亦無顯然可認為足以動搖原確定判決之情形，是聲請人以
    重要證據漏未審酌而聲請再審，揆諸上揭法律規定及最高法
    院之裁定要旨，本件聲請人聲請再審為無理由，應予駁回。
三、依刑事訴訟法第四百三十三條、第四百三十四條第一項裁定
    如主文。
中　　華　　民　　國　　94　　年　　4 　　月　　26　　日
                  刑事第十庭  審判長法  官  陳正雄
                                    法  官  黃金富
                                    法  官  許宗和
以上正本證明與原本無異。
不得抗告。
                                    書記官  沈秀容
中　　華　　民　　國　　94　　年　　4 　　月　　27　　日
